臺灣雲林地方法院民事裁定
111年度家聲抗字第14號
抗  告  人  楊家有
上列抗告人因拋棄繼承事件，不服本院中華民國111年8月15日11
1年度司繼字第829號民事裁定，提起抗告，本院第二審合議庭裁
定如下：
    主  文
抗告駁回。
抗告程序費用新臺幣壹仟元由抗告人負擔。
    理  由
一、抗告人於原審聲請意旨略以：抗告人楊家有為被繼承人楊建
    育之父，被繼承人楊建育於民國111年3月6日死亡，抗告人
    自願拋棄繼承權，爰具狀聲明拋棄繼承權等語。
二、抗告人抗告意旨略以：抗告人於111年3月6日得知被繼承人
    楊建育死亡，後續相關資料皆由抗告人之女兒楊依珊申請，
    因抗告人持有身障手冊行動不便，抗告人直到111年6月8日
    收到前妻李菊花之存證信函，始知要去聲請拋棄繼承，抗告
    人方尋求親友幫忙至本院聲請拋棄繼承，爰提起抗告，請求
    廢棄原審駁回抗告人拋棄繼承聲請之裁定等語。
三、按遺產繼承人，除配偶外，依下列順序定之：直系血親卑
    親屬、父母、兄弟姊妹、祖父母；繼承人得拋棄其繼承
    權；前項拋棄，應於知悉其得繼承之時起3個月內以書面向
    法院為之，民法第1138條、第1174條第1項、第2項分別定有
    明文。
四、經查，被繼承人楊建育於111年3月6日死亡，其無第一順序
    繼承人，抗告人為被繼承人楊建育之父，依法為被繼承人楊
    建育第二順序繼承人等情，有抗告人提出之戶籍謄本、被繼
    承人楊建育之繼承系統表等附於原審卷內可參，而抗告人於
    原審司法事務官開庭時，當庭表示其於被繼承人楊建育死亡
    當日，經女兒楊依珊告知，即已知悉被繼承人楊建育於111
    年3月6日死亡之事，有原審訊問筆錄附於原審卷內可參，惟
    抗告人遲至111年6月27日，始具狀向本院聲明對被繼承人楊
    建育之遺產拋棄繼承，有抗告人於原審提出之民事聲請狀上
    本院收文戳章可憑，是抗告人顯已逾知悉其得繼承之時起之
    法定3個月聲明拋棄繼承期限，抗告人雖以前詞提起抗告，
    然尚非得因抗告人個人主觀事由之遲誤，而影響法律規定所
    生之效力，是原審駁回抗告人拋棄繼承之聲請，核無違誤，
    抗告意旨求予廢棄原審裁定，為無理由，應予駁回。
五、據上論結，本件抗告為無理由，依家事事件法第97條、非訟
    事件法第21條第2項、第46條、民事訴訟法第495條之1第1項
    、第449條第1項、第95條、第78條，裁定如主文。
中　　華　　民　　國　　111 　年　　11　　月　　15　　日
                  家事法庭  審判長法  官 鍾世芬
                                  法  官 黃瑞井 
                                  法  官 楊皓潔 
以上正本證明與原本無異。
如不服本裁定，僅得以適用法規顯有錯誤為理由，於收受本裁定
送達後10日內，委任律師為非訟代理人，向本院提出再抗告狀。
中　　華　　民　　國　　111 　年　　11　　月　　15　　日
                                  書記官 鄭國銘